---
title: "Geodata"
output: html_notebook
---

Dit is een [R Markdown](http://rmarkdown.rstudio.com) Notebook. Als je de code uitvoert, worden de uitkomsten onder de code weergegeven.

Probeer ieder blok code uit door op de *Run* knop te klikken of door de cursor in de code te plaatsen en *Cmd+Shift+Enter* in te drukken.

## Opdrachten
1. Kies een locatie, zoek de coördinaten open en pas het eerste kaartje aan zodat deze naar de gekozen locatie verwijst.

2. Verzamel geodata via je mobiele telefoon, download deze als CSV, upload het bestand naar de RStudio Cloud en toon de data in een kaart (zie bovenstaande voorbeeld). Gebruik hiervoor de `read.csv()` functie.

3. Bedenk een bedrijfskundige toepassing voor automatische datavergaring en beschrijf hoe de workflow volgens jou zou kunnen worden ingericht.

## Voorbeelden
```{r message=FALSE, warning=FALSE, include=FALSE}
library(tidyverse)
library(lubridate)
library(leaflet)
```

### Base map
```{r}
library(leaflet)

m1 <- leaflet() %>%
  addTiles() %>%  # Add default OpenStreetMap map tiles
  addMarkers(lng=5.862262, lat=51.827223, label ="HAN Bedrijfskunde Nijmegen")
m1  # Print the map
```

### Fun icon
```{r}
library(leaflet)
icon <- awesomeIcons(
  icon = 'university',
  lib = 'fa',
  iconColor = "white",
  markerColor = "lightblue")

m2 <- leaflet() %>%
  addTiles() %>%  # Add default OpenStreetMap map tiles
  addAwesomeMarkers(lng=5.9494131, lat=51.9890336, icon = icon,label ="HAN Bedrijfskunde Arnhem")
m2  # Print the map
```

### Meerdere datapunten
```{r}
## Read in data
geoDF <- read.table(file = "../data/geo/geodata.txt", sep = ",", header = TRUE)
head(geoDF)
```


```{r}
geoDF$time <- geoDF$time %>% ymd_hms
geoDF <- filter(geoDF, type == "T")
```


```{r}
m3 <- leaflet(geoDF)
m3 <- addTiles(m3)
m3 <- addCircles(m3, lng=~longitude, lat=~latitude, popup=~time, radius = 3, color = "tomato")
m3
```
